臺灣高雄地方法院民事判決
111年度重訴字第142號
原      告  許意聯  



訴訟代理人  吳金源律師
被      告  黃曾綉琴

上列當事人間請求侵權行為損害賠償事件，原告於刑事訴訟程序
（本院110年度易字第65號）附帶提起民事訴訟，經本院刑事庭
移送前來，本院於民國111年8月25日言詞辯論終結，判決如下：
    主  文
被告應給付原告新臺幣陸佰零參萬柒仟捌佰元，及自民國一０八
年十二月十八日起至清償日止，按週年利率百分之五計算之利息
。
本判決第一項於原告以新臺幣貳佰萬元供擔保後，得假執行；被
告如以新台幣陸佰零參萬柒仟捌佰元為原告預供擔保後，得免為
假執行。
   事實及理由
一、被告未於言詞辯論期日到場，核無民事訴訟法第386條所列
    各款情形，爰依原告之聲請，由其一造辯論而為判決。
二、原告主張：被告前係高雄市三民區港北里里長，原告曾擔任
    位於高雄市○○區○○街000號社團法人高雄市心聯老人福利協
    會（下稱心聯福利協會）之常務理事，因被告住○○○街000號
    ）與心聯福利協會鄰近，被告得知原告有意投標買受坐落高
    雄市○鎮區○○段0○段0000地號土地及同段872號建號（門牌號
    碼為高雄市○鎮區○○街00號，下稱系爭法拍屋）作為居所及
    心聯福利協會之處所，竟意圖為自己不法之所有，基於詐欺
    取財之犯意，於民國106年10月17日至20日間之某時，在上
    揭心聯福利協會址，向原告佯稱其認識代書及法院人員，可
    代標購系爭法拍屋，原告信以為真，陷於錯誤而委任被告處
    理相關事宜，於106年10月20日起至108年12月26日止，因被
    告巧立支付代書費、會計師費用、地政測量費用等明目，陸
    續給付如附表所示之金錢，共計新台幣（下同）603萬7,800
    元，嗣於109年3月5日，原告至高雄市政府地政局新興地政
    事務所調閱系爭法拍屋之土地及建物謄本，知悉系爭法拍屋
    早已於106年10月27日即經拍定並辦畢登記，始覺受騙。被
    告所為不法侵害原告之權利，致原告受有損害，應負侵權行
    為損害賠償責任，為此爰依民法第184條第1項規定，提起本
    訴，並聲明（減縮後）：㈠被告應給付原告603萬7800元，及
    自起訴狀繕本送達翌日起至清償日止，按週年利率百分之5
    計算之利息。㈡願供擔保，聲請宣告假執行。
三、被告未於言詞辯論期日到場，亦未提出書狀作何聲明或陳述
　　。
四、按因故意或過失，不法侵害他人之權利者，負損害賠償責任
    。故意以背於善良風俗之方法，加損害於他人者亦同。民法
    第184條第1項定有明文。原告主張前述事實，業據其引用被
    告所涉刑事詐欺案件之台灣高雄地方檢察署檢察官109年度
    偵字第21979號起訴書、本院刑事庭110年度易字第65號刑事
    判決判決書所載證據為憑（詳電子卷證），經核相符，又被
    告於本院刑事庭審理程序時曾為認罪表示，經本院合法通知
    ，未於言詞辯論期日到場，復未提出書狀對於原告主張予以
    爭執或陳述，堪認原告主張事實為真，其依前揭規定，請求
    被告賠償損害並計付法定遲延利息，應予准許。
五、綜上所述，原告依民法第184條第1項規定，請求被告給付60
    3萬7800元，及自起訴狀繕本送達翌日起（即108年12月18日
    ）至清償日止，按週年利率百分之5計算之利息。為有理由
    ，應予准許。原告陳明願供擔保，聲請宣告假執行，核無不
    合，爰酌定相當擔保金額宣告之，被告雖未陳明願供擔保，
    聲請宣告免為假執行，併依職權定相當擔保金額宣告之。
六、本件原告於刑事訴訟程序附帶提起民事訴訟，經本院刑事庭
    依刑事訴訟法第504 條第1 項規定，裁定移送前來，依同條
    第2 項規定免繳納裁判費，且於本院審理期間，並無因進行
    訴訟所應徵收之必要費用，是本件即無訴訟費用負擔之問題
    ，不另諭知。 
七、據上論結，本件原告之訴為有理由，爰判決如主文。
中　　華　　民　　國　　111 　年　　8 　　月　　31　　日
                  民事第二庭    法　官　陳宛榆
以上正本係照原本作成。
如對本判決上訴，須於判決送達後20日內向本院提出上訴狀。如
委任律師提起上訴者，應一併繳納上訴審裁判費。
中　　華　　民　　國　　111 　年　　8 　　月　　31　　日
                                書記官　張家瑜
附表：
編號 提款時間 提領帳戶 提款金額 備註 1 106/10/20 合作金庫銀行新興分行帳號0000000000000號帳戶（下稱合作金庫帳戶） 4萬元  另給付現金1萬元，共5萬元 2 106/10/25  8萬元  　 3 106/10/31  3萬2,000元 　 4 106/11/07  5萬元  　 5 106/11/10  2萬1,000元  　 6 106/11/15  14萬元  　 7 106/12/04  5萬元  　 8 106/12/06  3萬元  　 9 106/12/11  3萬元  　 10 106/12/18  3萬5,000元  　 11 106/12/20  2萬元  　 12 106/12/28  8萬元  　 13 107/01/08  15萬元  　 14 107/01/25  7萬元  　 15 107/02/06  19萬元  　 16 107/02/26  25萬元  　 17 107/03/28  11萬元  　 18 107/04/12  7萬元  　 19 107/04/30  1萬5,000元  　 20 107/05/03  6萬元  　 21 107/05/11  8萬元  　 22 107/05/15  4萬元  另給付現金1萬元，共5萬元 23 107/05/22  2萬5,000元  　 24 107/05/25  5萬元  　 25 107/05/30  1萬5,000元  　 26 107/06/07  3萬元  　 27 107/06/11  3萬元  　 28 107/06/13  1萬元  　 29 107/06/15  3萬元  　 30 107/06/25  6萬5,000元  　 31 107/07/03  5萬6,000元  　 32 107/07/10  2萬5,000元  　 33 107/07/12  1萬元  　 34 107/07/12  1萬5,000元  　 35 107/07/17  1萬2,000元  　 36 107/07/24  2萬2,000元  　 37 107/08/06  2萬元  　 38 107/08/08  5,000元  　 39 107/08/08  1萬5000元  　 40 107/08/13  3萬元  　 41 107/08/14  2萬元  　 42 107/08/16  1萬3,000元  　 43 107/08/27  8,000元  　 44 107/08/22  8,000元  　 45 107/09/07  2萬4,000元  　 46 107/09/12  1萬1,000元  　 47 107/09/17  20萬元  　 48 107/09/19  40萬元  　 49 107/10/29  45萬元  　 50 107/11/28  22萬元  　 51 107/12/12  12萬元  　 52 107/12/19  37萬元  　 53 108/01/14  25萬元  　 54 108/01/22  25萬元  　 55 108/01/28 臺灣土地銀行新興分行000000000000號帳戶（下稱土地銀行帳戶） 14萬元  　 56 108/02/15  9萬元  　 57 108/02/22  2萬4,000元  　 58 108/02/28 高雄三信八德分社00000000000000號帳戶（下稱高雄三信帳戶） 2萬元  　 59 108/03/07 土地銀行帳戶 9萬元  　 60 108/03/13 高雄三信帳戶 2萬5,000元  　 61 108/03/15 土地銀行帳戶 2萬5,000元  　 62 108/03/18 高雄三信帳戶 2萬元  　 63 108/03/19 土地銀行帳戶 4萬元  　 64 108/03/25  7萬元  　 65 108/04/03 高雄三信帳戶 5,000元  　 66 108/04/03  3萬元  　 67 108/04/03 土地銀行帳戶 4萬元  　 68 108/04/07 高雄三信帳戶 8,000元  　 69 108/04/07  2萬5,000元  　 70 108/04/12  7,000元  　 71 108/04/18  6,000元  　 72 108/04/18 土地銀行帳戶 7萬元  　 73 108/04/21 高雄三信帳戶 1萬2,000元  　 74 108/04/22  7,000元  　 75 108/04/23  1萬3,000元  　 76 108/04/30 土地銀行帳戶 6萬元  　 77 108/05/06  6萬元  　 78 108/05/07 高雄三信帳戶 9,000元  　 79 108/05/13 土地銀行帳戶 4萬元  另給付現金2萬元，共6萬元 80 108/05/14 高雄三信帳戶 3萬元  　 81 108/05/20  9,000元  　 82 108/06/04 合作金庫帳戶 2萬元  　 83 108/06/24  3萬元  　 84 108/08/09 土地銀行帳戶 6,000元  　 85 108/10/15 星展銀行高雄分行00000000000號帳戶 5萬元  　 86 108/11/12  7萬元  　 87 108/11/14 高雄三信帳戶 1,000元  　 88 108/11/15  1萬5,000元  　 89 108/11/20  6,000元  　 90 108/11/23  9,000元  　 91 108/11/25  7,000元  　 92 108/11/26  3,000元  　 93 108/11/28  3,000元  　 94 108/12/03  3萬元  另給付現金5,000元，共3萬5,000元 95 108/12/12  3,000元  　 96 108/12/12  3,000元  　 97 108/12/15  6,000元  　 98 108/12/26  9,000元  另給付現金3,000元，共1萬2,000元 99 106/10/20至108/12/26間不詳日期 多次以自身或是臨時向他人借貸現金支付予被告之款項 29萬1,800元  合計   603萬7,800元